# 购买购物卡的处理

提问人：梯恩梯 时间：2020-08-31 17:10:59
A公司为进行促销购买了一批B公司的购物卡，A公司销售商品时会按照一定规则向客户赠送购物卡。我认为购买的购物卡应当计入存货进行核算，在发放时再计入销售费用，不知道这样的会计处理是否正确，请陈老师指点。
盼复，谢谢陈老师！@chenyiwei

回答人：chenyiwei
根据《讲解 2010 》：“企业采购用于广告营销活动的特定产品，向客户预付货款未取得商品时，应作为预付账款进行会计处理，待取得相关商品时计入当期损益(销售费用)。企业取得广告营销性质的服务比照该原则进行处理”。
即购入时直接费用化处理。
或者，因为属于销售赠品，在购入购物卡时作为存货（或者其他流动资产），到后续送出时，按捆绑销售原则处理，将采购购物卡的相应成本一并计入销售成本。